# 关于新租赁准则低值豁免

提问人：stzwhb 时间：2022-04-19 22:10:05
请教陈版主，一家物流服务企业作为承租人租入单个价值低于 10000 元的运输箱，但是数量较多，签订租赁合同租赁物合计金额远超准则豁免要求，同时运输箱单个可使用（箱体打码，可单独识别），这样满足出表要求吗？存在哪些潜在风险？同时如果承租人豁免，在出租人账面是否还有必要做经营租赁和融资租赁的判定？十分感谢！

回答人：chenyiwei
虽然单价较低，但租赁数量庞大，故除非租赁数量经常变化，或者按新准则规定确定的租赁期短于一年，否则不建议采用低价值资产租赁的简化处理。
新租赁准则下，出租人和承租人的会计处理模式并不对称。即使承租人进行简化处理，出租人仍需区分融资租赁和经营租赁，并在此基础上确定出租人自身的会计处理模式。